【裁判字號】    95,訴,333
【裁判日期】    950317
【裁判案由】    毒品危害防制條例
【裁判全文】
臺灣桃園地方法院刑事判決               95年度訴字第333號
公  訴  人  臺灣桃園地方法院檢察署檢察官
被      告  甲○○
                    （現因另案於臺灣臺北監獄臺北分監執行
                      中）
上列被告因違反毒品危害防制條例案件，經檢察官提起公訴（94
年度毒偵字第5689號），本院裁定進行簡式審判程序，判決如下
：
    主  文
甲○○連續施用第一級毒品，累犯，處有期徒刑拾月。又施用第
二級毒品，累犯，處有期徒刑伍月。應執行有期徒刑壹年貳月。
    事  實
一、甲○○前於民國92年間，先後因犯施用第一級毒品罪、施用
    第二級毒品罪，分別經本院判處有期徒刑6 月，如易科罰金
    ，以300 元折算1 日；有期徒刑4 月，如易科罰金，以300
    元折算1 日確定，復於92年間，因搶奪案件，經本院判處有
    期徒刑8 月確定，於92年間，再因詐欺案件，經本院判處有
    期徒刑3 月，如易科罰金，以300 元折算1 日確定，上開各
    案件經本院以94年度聲字第461 號裁定應執行有期徒刑1 年
    4 月確定，而於94年4 月7 日因保外就醫假釋出監付保護管
    束，後於94年7 月9 日經縮刑假釋期滿，未經撤銷假釋以已
    執行完畢論。其又曾因施用毒品案件，經臺灣板橋地方法院
    於90年8 月29日，以90年度毒聲字第3585號裁定送觀察勒戒
    後，認有繼續施用毒品之傾向，再經臺灣板橋地方法院檢察
    署檢察官聲請臺灣板橋地方法院於91年3 月5 日，以91年度
    毒聲字第746 號裁定送強制戒治，嗣於91年10月7 日，經臺
    灣板橋地方法院以91年毒聲字第3307號裁定停止戒治並付保
    護管束，並於91年11月4 日停止戒治出所，後於92年3 月4
    日因保護管束期滿執行完畢。詎甲○○猶不知惕勵，竟基於
    施用第一級毒品之概括犯意，自94年9 月間某日起至94年10
    月5 日晚上12時止，連續在其位於台北縣鶯歌鎮○○街140
    巷3 號之住處，以使用其所有注射針筒（未扣案）注射或香
    煙吸食之方式，施用第一級毒品海洛因多次。另基於施用第
    二級毒品之犯意，於94年10月5 日下午某時，在桃園縣桃園
    市○○路561 號3 樓之3 ，以將第二級毒品安非他命置入其
    所有之玻璃球吸食器（未扣案）後，再點火燃燒，吸食煙霧
    之方式，施用第二級毒品安非他命1 次。嗣於94年10月6 日
    15時許，為警在桃園縣桃園市○○路561 號3 樓之3 查獲，
    始悉上情。
二、案經桃園縣政府警察局龜山分局報請臺灣桃園地方法院檢察
    署檢察官偵查起訴。
    理  由
一、本件經檢察官提起公訴，被告甲○○於準備程序中就被訴事
    實為有罪之陳述，經受命法官告知簡式審判程序之旨，並聽
    取公訴人及被告之意見後，由合議庭裁定進行簡式審判程序
    ，合先敘明。
二、訊據被告甲○○對其於上揭時、地，連續施用第一級毒品海
    洛因多次，及於94年10月5 日下午某時，施用第二級毒品安
    非他命1 次之事實均坦承不諱，又經將被告於94年10月6 日
    為警查獲後，所採集之尿液送驗結果，亦呈嗎啡及安非他命
    陽性反應，有台灣尖端先進生技醫藥股份有限公司於94年10
    月19日出具之濫用藥物檢驗報告1 紙附卷可稽（附於偵查卷
    第36頁），是認被告上開任意性自白，應與事實相符，堪以
    採信。又被告雖於本院審理中供稱：伊係在其上開位於台北
    縣鶯歌鎮○○街140 巷3 號之住處，施用第二級毒品安非他
    命等語，然被告於94年12月9 日檢察官訊問時即供稱：安非
    他命是查獲前一天，在查獲地點和朋友一起，以放在玻璃球
    裏用火烤之方式施用等語甚詳（見偵查卷第43頁），而參以
    上開檢察官訊問時與本院審理時相較，檢察官訊問時距離案
    發時間較近，則衡常人之記憶自較清晰，另被告於檢察官訊
    問時亦就其施用第二級毒品之方式供述明確，且被告於本院
    審理中供稱：伊在偵訊中所述實在等語在卷等節，是認關於
    被告施用第二級毒品之地點，應以被告於檢察官訊問時所為
    之自白較為可採。本件事證明確，被告上揭犯行足可認定，
    應依法論科。
三、核被告甲○○所為，係犯毒品危害防制條例第10條第1 項之
    施用第一級毒品罪，及同條例第10條第2 項之施用第二級毒
    品罪。被告非法持有第一級毒品海洛因及第二級毒品安非他
    命，進而施用，其持有之低度行為均應被施用之高度行為所
    吸收，不另論其非法持有第一級、第二級毒品之罪。又被告
    先後多次施用第一級毒品海洛因之犯行，時間緊接，犯罪構
    成要件相同，顯係基於概括犯意為之，為連續犯，應依刑法
    第56條之規定以一罪論，並加重其刑。再被告所犯上開2 罪
    間，犯意各別，罪名不同，應分論併罰。查被告前有如事實
    欄所載之犯罪科刑執行情形，有刑案資料查註紀錄表、臺灣
    高等法院被告前案紀錄表各1 份在卷可參，被告於前案執行
    完畢後5 年內再犯本件有期徒刑以上之施用第一級毒品、施
    用第二級毒品罪，均為累犯，各應依法遞加重、加重其刑。
    次查，被告曾因施用毒品案件，經臺灣板橋地方法院於90年
    8 月29日，以90年度毒聲字第3585號裁定送觀察勒戒後，認
    有繼續施用毒品之傾向，再經臺灣板橋地方法院檢察署檢察
    官聲請臺灣板橋地方法院於91年3 月5 日，以91年度毒聲字
    第746 號裁定送強制戒治，嗣於91年10月7 日，經臺灣板橋
    地方法院以91年毒聲字第3307號裁定停止戒治並付保護管束
    ，並於91年11月4 日停止戒治出所，後於92年3 月4 日因保
    護管束期滿執行完畢，有上開被告前案紀錄表及刑案資料查
    註紀錄表附卷為憑，其於前次強制戒治執行完畢釋放後，5
    年內再犯毒品危害防制條例第10條第1 項、第2 項之罪，是
    依同條例第23條第2 項之規定，應予依法追訴。爰審酌被告
    前經觀察勒戒、強制戒治期滿，仍不知悔改、警惕，猶繼續
    施用毒品，所為非是，本不宜寬貸，及其素行；施用之期間
    、次數，惟此乃自戕行為、被告犯後已坦承悔悟等一切情狀
    ，分別量處如主文所示之刑，並依法定其應執行之刑。
四、末查，被告所有供其犯本件施用第一級毒品、施用第二級毒
    品罪所用之注射針筒、玻璃球吸食器，並未扣案，且該注射
    針筒、吸食器前均為被告丟棄而滅失一情，業經被告於本院
    審理中供述明確在卷，是已無沒收之必要，爰不宣告沒收之
    ，併此敘明。
據上論斷，應依刑事訴訟法第273 條之1 第1 項、第299 條第1
項前段，毒品危害防制條例第10條第1 項、第2 項，刑法第11條
前段、第56條、第47條、第51條第5 款，判決如主文。
本案經檢察官張啟聰到庭執行職務。
中    華    民    國    95    年    3     月    17    日
                          刑事第十二庭法  官  王  美  玲
以上正本證明與原本無異。
如不服本判決，應於判決送達後10日內向本院提出上訴狀 (應附
繕本)， 上訴於臺灣高等法院。
                                      書記官  張  子  涵
中    華    民    國    95    年    3     月    17    日
附錄本案論罪科刑法條：
毒品危害防制條例第10條第1 項
施用第一級毒品者，處六月以上五年以下有期徒刑。
毒品危害防制條例第10條第2 項
施用第二級毒品者，處三年以下有期徒刑。


司法院資訊處製作；財團法人民間司法改革基金會備份。
